【裁判字號】    98,裁,3286
【裁判日期】    981224
【裁判案由】    綜合所得稅
【裁判全文】
最  高  行  政  法  院  裁  定
                                      98年度裁字第3286號
聲  請  人  甲○○
上列聲請人因與相對人財政部高雄市國稅局間綜合所得稅事件，
對於中華民國98年9月17日本院98年度裁字第2217號裁定，聲請
再審，本院裁定如下：
    主  文
再審之聲請駁回。
再審訴訟費用由聲請人負擔。
    理  由
一、按對於終審法院之裁定有所不服，除合於法定再審原因得聲
    請再審外，不容以其他之方法聲明不服，故不服終審法院之
    裁定而未以聲請再審之程序為之者，仍應視其為再審之聲請
    ，而依聲請再審程序調查裁判。本件聲請人提出行政訴訟再
    審之訴狀對於本院確定裁定聲明不服，依上說明，仍應視其
    為再審之聲請，而依聲請再審程序調查裁判。次按聲請人聲
    請再審，應依行政訴訟法第283條準用第277條第1項第4款之
    規定表明再審理由，此為必須具備之程式。所謂表明再審理
    由，必須指明確定裁定有如何合於再審事由之具體情事，始
    為相當。倘僅泛言有何條款之再審事由，而無具體情事者，
    仍難謂已合法表明再審理由，所為再審之聲請，即屬不合法
    。
二、聲請人綜合所得稅事件，循序提起行政訴訟，為高雄高等行
    政法院98年度訴字第93號判決（下稱原判決）駁回，聲請人
    不服，提起上訴，經本院98年度裁字第2217號裁定（下稱原
    確定裁定）以其對於原判決有如何違背法令尚難認有具體指
    摘，認其上訴不合法予以駁回。聲請人不服，對原確定裁定
    聲請再審，聲請意旨略以：原判決理由係依所得稅法第14條
    第1項第9類第1款之規定，然此規定為退職服務年資之計算
    方式，而非免稅年資之法源依據，原判決適用法規顯有錯誤
    ，且相對人始終不願承認溢扣稅款違法，又相對人對退職服
    務年資的部分於答辯稱：「依行為時所得稅法第14條第1項
    第9類第1款、第88條第1項等規定之意旨，二者理應相同」
    ，使用如此不精確的字眼，足證免稅年資確實缺乏明確法律
    規範，應依聲請人之勞工保險投保年資為計算，聲請人1,00
    0餘萬元的退休金除繳交155萬元於國庫，再支付825萬元雷
    曼兄弟倒閉後的虧損，僅剩20萬元退休金，如何應付未來20
    餘年房屋貸款，故依行政訴訟法第273條第1項規定再審云云
    。核其理由，並未就原確定裁定以其未具體表明原判決有如
    何之違背法令，認其上訴不合法予以駁回，究有何行政訴訟
    法第273條第1項所列各款規定之再審事由及具體情事，有所
    指及，揆諸首開說明，本件再審之聲請為不合法，應予駁回
    。
三、據上論結，本件聲請為無理由。依行政訴訟法第283條、第
    278條第2項、第104條、民事訴訟法第95條、第78條，裁定
    如主文。
中    華    民    國    98    年    12    月    24    日
                    最高行政法院第一庭
                        審判長法官  鄭  淑  貞
                              法官  侯  東  昇
                              法官  黃  秋  鴻
                              法官  楊  惠  欽
                              法官  胡  方  新
以  上  正  本  證  明  與  原  本  無  異
中    華    民    國    98    年    12    月    25    日
                              書記官  郭  育  玎


司法院資訊處製作；財團法人民間司法改革基金會備份。
